【裁判字號】    97,易緝,411
【裁判日期】    980323
【裁判案由】    詐欺等
【裁判全文】
臺灣臺中地方法院刑事判決             97年度易緝字第411號
公  訴  人  臺灣臺中地方法院檢察署檢察官
被      告  丙○○
上列被告因詐欺案件，經檢察官提起公訴（96年度偵字第2747號
），經本院裁定改依簡式審判程序審理，判決如下：
    主    文
丙○○共同意圖為自己不法之所有，以詐術使人將本人之物交付
，累犯，處有期徒刑陸月，如易科罰金，以新臺幣壹仟元折算壹
日，減為有期徒刑月，如易科罰金，以新臺幣壹仟元折算壹日
。
    犯 罪 事 實
一、丙○○曾犯詐欺案件，經臺灣高等法院高雄分院於民國91年
    6 月12日以91年度上易字第55號判處有期徒刑5 月，於92年
    10月20日易科罰金執行完畢，詎其仍不知悔改，復與陳安受
    、李書莊、許貴、真實姓名年籍不詳之成年女子及男性老
    人，共同基於意圖為自己不法所有之犯意聯絡，於95年10月
    13日上午9 時30分許，由李書莊駕駛小貨車附載陳安受及毛
    巾等物，至臺中縣龍井鄉○○路與遊園南路之交岔路口停放
    後，再由陳安受佯裝為販賣毛巾、家庭五金雜貨之小販，在
    上址擺設攤販，丙○○、許貴、李書莊、不詳之成年女子
    等人則偽裝成圍觀之民眾。適有甲○○（起訴書誤載為朱皓
    維）行經該處，趨前選購物品時，許貴與不詳之成年女子
    即圍繞甲○○，向其遊說毛巾及牛角造型之花瓶等物便宜又
    實用，值得購買等語，致甲○○誤信許貴、不詳之成年女
    子係其任教學校之學生家長，該男性老人隨即誑稱：伊中六
    合彩，發大財等語；陳安受隨即亦佯稱：願當莊家，參與賭
    博者，1 次給莊家新臺幣（下同）1000元，由該老人套藤圈
    至牛角造型之花瓶，若老人套中，則1000元歸莊家所有，反
    之，莊家則給參與賭博者2000元等語，許貴、該名成年女
    子、男性老人及丙○○等人亦附和騙稱：老人瘋了，他錢很
    多等語，許貴及不詳之成年女子即佯裝參與賭博，將1000
    元交予陳安受，男性老人即持藤圈套牛角造型之花瓶，未套
    中，陳安受即交予許貴及該名成年女子2000元，依此方式
    對賭數次。未久，許貴及另1 名女子復向甲○○詐稱：家
    中之菜錢及會錢均輸光，回家會遭家人責罵，向甲○○借貸
    金錢，贏錢馬上歸還等語，致甲○○不疑有他，因誤信許
    貴及該名女子為其認識之人，且許貴2 人旋即歸還借款，
    因而將3 萬元現金（起訴書誤載為6 萬元）借予渠等。嗣因
    甲○○發現交付之錢由陳安受贏走，因而要求許貴等人歸
    還金錢，許貴及該名成年女子不願歸還時，丙○○、許
    貴、李書莊、陳安受、該名成年女子及老人等人即將甲○○
    圍住，並稱：哪有此事等語，於此同時，適逢甲○○所認識
    之不知真實姓名「陳先生」之人行經該處，詢問甲○○發生
    何事，並自動協助甲○○報警處理。陳安受等人見狀立即收
    拾攤位欲離開，陳安受欲關上小貨車後面車門時，甲○○拉
    住該小貨車之後面車門，阻止陳安受等人離去。陳安受竟另
    基於傷害之犯意，將甲○○推倒，致甲○○身體撞及地面，
    受有左髖挫傷、右膝挫傷、雙側小腿挫傷之傷害（業經甲○
    ○撤回告訴），陳安受等人旋即逃離現場。嗣於95年10月16
    日下午4 時40分許，甲○○在臺中市○○○路路邊，發現陳
    安受等人復在該處擺攤，因而報警處理，而為警查獲。
二、案經甲○○訴由臺中市警察局第四分局報告臺灣臺中地方法
    院檢察署檢察官偵查起訴。
    理    由
一、上揭犯罪事實，業據被告丙○○於本院準備程序及審理時坦
    承不諱，核與告訴人即證人甲○○於警詢、偵查中及本院審
    理時所指述及證述之情節相符，並與共同被告陳安受、李書
    莊、許貴等人所證述及供述之情節一致，復有車籍作業系
    統－查詢認可資料及澄清綜合醫院診斷證明書各1 紙附卷可
    佐，足見被告丙○○之自白與事實相符，堪予採信，本件事
    證明確，被告上開犯行，洵堪認定。
二、核被告丙○○所為，均係犯刑法第339 條第1 項之詐欺取財
    罪。被告丙○○與同案被告陳安受、李書莊、許貴、不詳
    之成年女子、男性老人等人間，就上開犯行，有犯意聯絡及
    行為分擔，為共同正犯。被告丙○○曾犯詐欺案件，經臺灣
    高等法院高雄分院於91年6 月12日以91年度易字第55號判處
    有期徒刑5 月確定，於92年10月20日易科罰金執行完畢，有
    臺灣高等法院被告前案紀錄表及臺灣臺中地方法院檢察署刑
    案資料查註紀錄表各1 份在卷可考，其於有期徒刑執行完畢
    後5 年內，再故意犯本件有期徒刑以上之罪，為累犯，應依
    刑法第47條第1 項規定加重其刑。爰審酌被告丙○○夥同同
    案被告陳安受、李書莊、許貴、不詳之成年女子、男性老
    人等人，以上開方法，騙取告訴人甲○○之財物，危害社會
    治安及損及人際信賴關係，行為殊不足取，事後已由同案被
    告陳安受與告訴人甲○○達成和解，賠償甲○○所受之損害
    ，有本院97年8 月4 日準備程序筆錄可稽，及被告丙○○於
    本院準備程序及本院審理中坦承犯行，態度尚可等一切情狀
    ，量處如主文所示之刑，並諭知易科罰金之折算標。被告丙
    ○○犯上開罪之時間，係在96年4 月24日以前，所犯符合中
    華民國96年罪犯減刑條例所定之減刑條件，應依該減刑條例
    第2 條第1 項第3 款之規定，減其宣告刑2 分之1 即如主文
    所示減得之刑，並諭知易科罰金之折算標準，以資懲儆。
據上論斷，應依刑事訴訟法第依刑事訴訟法第273條之1第1 項、
第299 條第1 項前段，刑法第28條、刑法第339 條第1 項、第47
條第1 項、第41條第1 項前段，刑法施行法第1 條之1 ，中華民
國96年罪犯減刑條例第2 條第1 項第3 款、第7 條，判決如主文
。
本案經檢察官乙○○到庭執行職務
中    華    民    國    98    年    3     月    23    日
                  刑事第十二庭  法  官  楊萬益
上正本證明與原本無異。
如不服本判決，應於收受送達後10日內向本院提出上訴書狀（應
敘述具體理由並附繕本）。
上訴書狀如未敘述理由，應於上訴期間屆滿後20日內補提理由書
於本院。
                                書記官  譚系媛
中    華    民    國    98    年    3     月    23    日
附錄本案論罪科刑法條
中華民國刑法第339條
意圖為自己或第三人不法之所有，以詐術使人將本人或第三人之
物交付者，處5年以下有期徒刑、拘役或科或併科1千元以下罰金
。
以前項方法得財產上不法之利益或使第三人得之者，亦同。
前二項之未遂犯罰之。


司法院資訊處製作；財團法人民間司法改革基金會備份。
